臺灣宜蘭地方法院刑事判決　　　　　　　100年度訴字第211號
公　訴　人　臺灣宜蘭地方法院檢察署檢察官
被　　　告　沈正義
上列被告因毒品危害防制條例案件，經檢察官提起公訴（100年
度毒偵字第172號），本院判決如下：
    主  文
沈正義犯施用第一級毒品罪，累犯，處有期徒刑壹年。
    事  實
一、沈正義前因施用毒品案件，經送觀察、勒戒後，認為無繼續
    施用毒品之傾向，而於民國88年8月6日執行完畢釋放，並經
    臺灣宜蘭地方法院檢察署檢察官以88年度偵緝字第284號、8
    8年度偵字第2968號為不起訴處分確定，復於上開觀察勒戒
    執行完畢釋放後五年內，因施用毒品案件，經本院以92年度
    訴字第260號判決判處有期徒刑八月確定（已於93年8月31日
    執行完畢）。復又因竊盜案件，經本院以97年度易字第592
    號判決判處有期徒刑八月、因施用毒品案件，經本院以97年
    度訴字第270號判決判處有期徒刑十月、因施用毒品案件，
    經本院以97年度訴字第648號判決判處有期徒刑十月，並經
    本院以98年度聲字第276號裁定應執行有期徒刑一年十月確
    定，甫於99年6月22日假釋縮刑期滿執行完畢。詎沈正義猶
    不知悔改，明知海洛因為毒品危害防制條例第2條第2項第1
    款所規定之第一級毒品，不得擅自施用，竟仍基於施用第一
    級毒品海洛因之犯意，於100年1月24日上午10時30分許往前
    回溯26小時內之某時，在宜蘭縣羅東鎮U2KTV店內，以將第
    一級毒品海洛因摻入香菸內點火吸食其煙霧之方式，施用第
    一級毒品海洛因一次，嗣因其為列管之毒品人口，而於100
    年1月24日上午10時30分許在警局接受採尿送驗，其尿液檢
    驗結果呈現施用第一級毒品海洛因代謝後之嗎啡陽性反應，
    而為警查悉上情。
二、案經宜蘭縣政府警察局羅東分局報請臺灣宜蘭地方法院檢察
    署檢察官偵查起訴。
    理  由
一、 按被告以外之人於審判外之言詞或書面陳述，除法律有規
     定者外，不得作為證據；被告以外之人於審判外之陳述，
     雖不符前四條之規定，而經當事人於審判程序同意作為證
     據，法院審酌該言詞陳述或書面陳述作成時之情況，認為
     適當者，亦得為證據；當事人、代理人或辯護人於法院調
     查證據時，知有第159條第1項不得為證據之情形，而未於
     言詞辯論終結前聲明異議者，視為有前項之同意，刑事訴
     訟法第159條第1項、第159條之5第1項、第2項分別定有明
     文。本件情形，被告、檢察官於本院審理時對於下列所述
     之證據資料，均不爭執其證據能力，本院審酌該等證據資
     料作成時之狀況，亦無不宜作為證據情事，依前舉刑事訴
     訟法第159條之5第2項規定，自均得作為證據。
二、上揭犯罪事實，業據被告沈正義於本院審理時坦承不諱（見
    本院卷第28至29頁），且警方於100年1月24日上午10時30分
    許採集被告尿液送驗後，其尿液檢驗結果確實呈現施用第一
    級毒品海洛因代謝後之嗎啡陽性反應之事實，亦有列管毒品
    人口尿液檢體採集送驗紀錄表、慈濟大學濫用藥物檢驗中心
    檢驗總表各一件在卷可稽。又被告前因施用毒品案件，經送
    觀察、勒戒後，認為無繼續施用毒品之傾向，而於88年8月6
    日執行完畢釋放，並經臺灣宜蘭地方法院檢察署檢察官以88
    年度偵緝字第284號、88年度偵字第2968號為不起訴處分確
    定，復於上開觀察勒戒執行完畢釋放後五年內，因施用毒品
    案件，經本院以92年度訴字第260號判決判處有期徒刑八月
    確定乙情，亦有全國施用毒品案件紀錄表、臺灣高等法院被
    告前案紀錄表各一件附卷可佐。依此，足徵被告上開自白確
    與事實相符，其於觀察勒戒執行完畢後，五年內已再犯施用
    毒品罪，並經判處罪刑確定，復又再犯本案施用第一級毒品
    罪之事證已臻明確，其犯行堪予認定，應依法論科。
三、查海洛因為毒品危害防制條例第2條第2項第1款所規定之第
    一級毒品，不得擅自施用，故核被告施用海洛因之行為，係
    犯毒品危害防制條例第10條第1項之施用第一級毒品罪。被
    告施用行為前後持有第一級毒品海洛因之低度行為，為其施
    用之高度行為所吸收，不另論罪。又被告有事實欄一所載之
    前案紀錄，且甫於99年6月22日假釋縮刑期滿執行有期徒刑
    完畢之事實，有卷附之臺灣高等法院被告前案紀錄表可資參
    照，其於受有期徒刑之執行完畢後，五年以內故意再犯有期
    徒刑以上之本罪，為累犯，應依法加重其刑。爰審酌被告之
    素行、智識程度；犯罪之動機、目的、手段；前已因施用毒
    品之犯行，經執行觀察勒戒及有期徒刑完畢，卻不知悔改，
    復繼續沾染毒品惡習，其施用毒品行為對於自身及社會所造
    成之危害程度非輕；犯後態度等一切情狀，暨檢察官、被告
    對科刑範圍所表示之意見後，酌情量處如主文所示之刑，以
    示警懲。
據上論斷，應依刑事訴訟法第299條第1項前段，毒品危害防制條
例第10條第1項，刑法第11條前段、第47條第1項，判決如主文。
本案經檢察官陳錦雯到庭執行職務。
中    華    民    國    100    年    8     月    22    日
                  刑事第二庭審判長法  官  林惠玲
                                  法  官  張育彰
                                  法  官  劉家祥
以上正本證明與原本無異。
如不服本判決應於收受送達後十日內向本院提出上訴書狀，並應
敘述具體理由；其未敘述上述理由者，應於上訴期間屆滿後二十
日內向本院補提理由書(均須按他造當事人之人數附繕本)「切勿
逕送上級法院」。
                                  書記官  葉書毓
中    華    民    國    100    年    8     月    22    日
附錄本案論罪科刑法條：
毒品危害防制條例第10條第1項
施用第一級毒品者，處6月以上5年以下有期徒刑。